# 分公司

提问人：洛克 816 时间：2022-08-04 17:17:52
有的分公司有营业执照和税务登记，有的分公司没有，这两者有什么区别吗？有营业执照和税务登记有什么优势吗？

回答人：chenyiwei
没有申领营业执照和办理税务登记的分公司，只是名义上是分公司，法律上并不承认其为分公司，而只是办事处。办事处不能以自身名义开展经营活动，仅可从事业务介绍、联络等辅助活动。
原国家工商行政管理总局、商务部、海关总署、国家外汇管理局于 2006 年 4 月 24 日印发《关于外商投资的公司审批登记管理法律适用若干问题的执行意见》（工商外企字[2006]81号），相关的“答记者问”中明确表述如下：
问：《执行意见》明确，外商投资的公司的办事处不再进行工商登记。办事处以后是否还可以合法存在？现存的办事处怎么处理？
答：法律上并没有禁止办事处的存在。外商投资企业可以根据需要直接设立从事业务联络性质的办事机构，不再到工商机关登记，这是为了更加方便企业。
关于已经登记的办事机构，《执行意见》明确了处理办法：原已登记的办事机构，不再办理变更或者延期手续；期限届满以后，办理注销登记或根据需要申请设立分公司。
需要说明的是，办事处不再纳入工商登记后，工商机关要根据法定职责一如既往地监管，禁止其从事经营活动。